# 求助关于医药企业长期待摊费用

提问人：DB888 时间：2015-04-27 11:13:50
新人求助，最近接手的一家医药企业还处于无销售状态，研发的产品还没有成功销售，但是建立已有两年多，在这两年多中，前任会计把所有的费用开支都放入长期待摊费用中，例如科研人员工资发放，分录为借：长期待摊费用---管理费用--研发费 贷：银行存款。发生的差旅费为 借：长期待摊费用--管理费用--差旅费 贷：现金。诸如此类，长期待摊费用--管理费用下面还有很多子科目。
现有如下问题 1.由于没有做过医药企业，我咨询过税务局，有回复我的说，长期待摊费用要按权责发生制，这些已经支出的需要入费用类，要我全部转出，但是大几百万的待摊费用，全部都转到管理费用吗？ 又有税管员回复说可以还是继续长期待摊中核算，等有了销售再摊销，请问到底怎样处理是对的？ 2.因为不是太专业，下面这个问题的表达可能会比较不清楚，就是现在公司研发的这个医药产品是按照老板的一个发明专利做的，那等产品顺利销售了，这里牵涉到公司的无形资产吗？我看书上研发费用分为费用化和资本化。因为整个研究所用的设备还有研发人员工资等等都是如在公司长期待摊费用里了，老板认为这个专利是他的，是他个人的无形资产，求指点

回答人：chenyiwei
在新企业会计准则下，筹建期间的支出应费用化／资本化的判断标准是一致的，对于不符合资产定义和确认条件的支出应当在发生时直接费用化处理，不能确认为包括长期待摊费用在内的资产价值。 就你说的情况，应首先区分所发生的支出中哪些可以归入研究与开发支出（具体参考财企[2007]194号文和国税发[2008]116号文等规定），对不能归入研发支出，也不形成其他资产的支出，如一般行政管理费用等，直接予以费用化处理；对于研发支出，则根据无形资产准则第九条及其应用指南对内部研发项目支出资本化／费用化的判断指引，区分能否资本化，对不符合资本化条件的研发支出直接计入管理费用处理。